【裁判字號】    94,上易,384
【裁判日期】    951123
【裁判案由】    背信等
【裁判全文】
臺灣高等法院刑事判決                 94年度上易字第384號
上  訴  人  臺灣臺北地方法院檢察署檢察官
被      告  甲○○
            乙○○
            丙○○
上三人共同
選任辯護人  蔡文玉律師
上列上訴人因被告等背信等案件，不服臺灣臺北地方法院93年度
易字第873號，中華民國94年1月24日第一審判決（起訴案號：臺
灣臺北地方法院檢察署93年度偵字第3063號），提起上訴，本院
判決如下：
    主  文
上訴駁回。
    事實及理由
一、本案經本院審理結果，認第一審以被告甲○○、乙○○及丙○○均犯刑法第342條第1項之背信罪，分別判處有期徒刑1
    年10月、1年6月及1年6月，被告甲○○緩刑5年，被告乙○○、丙○○均緩刑4年，認事用法及量刑均無不當，應予維
    持，並引用第一審判決書記載之事實、證據及理由（如附件
    ）。
二、檢察官上訴意旨略以：被告甲○○、乙○○及丙○○之犯行
    ，並非一時失慮，且尚未賠償告訴人旋邦股份有限公司，原
    審諭知緩刑，顯有不當云云。
三、本件於原審93年11月25日行準備程序時，檢察官當庭主張願
    與三名被告協商是否認罪，三名被告亦均稱願協商等語（見
    原審卷第118頁），嗣至94年1月6日原審審理時，三名被告
    均當庭認罪，而檢察官亦當庭對被告甲○○求處有期徒刑1
    年10月緩刑4年，對被告乙○○及丙○○則均求處有期徒刑1
    年6月緩刑3年等情（見原審卷第125、133頁），而原審遂於
    94年1月24日宣判，諭知被告甲○○、乙○○及丙○○均犯
    刑法第342條第1項之背信罪，分別判處有期徒刑1年10月、1
    年6月及1年6月，被告甲○○緩刑5年，被告乙○○、丙○○
    均緩刑4年，但因告訴人代表人林茂昌曾當庭表示，檢察官
    求刑之刑度過輕及緩刑期間過短等語（見原審卷第125頁）
    ，據此足見，檢察官於原審請求與三名被告協商時，告訴人
    並未同意檢察官與三名被告協商之內容，因此原審所為判決
    ，並非依刑事訴訟法第七篇之一協商程序所為之協商判決，
    是檢察官依告訴人之請求提起本件上訴，尚難謂違反刑事訴
    訟法第455條之10不得上訴之規定，從而選任辯護人有關檢
    察官對原判決不得上訴，檢察官所提本件上訴不合法一節，
    尚不足採。
四、如前述雖然告訴人不同意檢察官於原審求刑之刑度及緩刑之
    期間，但因檢察官係代表國家行使訴追之權利，對被告有利
    或不利之情形均應注意，因此檢察官依刑事訴訟法第289條
    第3項規定，向原審表示科刑具體意見時，顯已斟酌過被害
    人之被害情況，及其他對被告有利或不利之情節，且原審業
    已審酌被告甲○○、乙○○、丙○○三人所為犯行對告訴人
    公司之經營利益造成損害，但渠等均無前科，有本院被告全
    國前案紀錄表可按，素行均良好，犯後復均已坦承犯行，尚
    知悔悟，犯後態度良好，被告甲○○係擔任百利特股份有限
    公司負責人，被告乙○○、丙○○為前開行為之時間各為4
    月、7月等犯罪情節，及渠等之犯罪手段、所生損害、動機
    、目的等一切情狀，始分別量處被告甲○○有期徒刑1年10
    月，被告乙○○及丙○○均有期徒刑1年6月，再參酌告訴人
    主張三名被告迄未賠償等情，而將檢察官請求緩刑之期間均
    各增加1年，爰宣告被告甲○○緩刑5年，另被告乙○○、丙○○均緩刑4年，可見原審業已審酌被告等尚未賠償告訴人
    之情形，因此原審依檢察官求刑之刑度量刑，並加長緩刑之
    期間，自難謂原審量刑過輕；更何況三名被告於檢察官上訴
    本院後，亦曾與告訴人商討和解事宜，祇因雙方對和解金額
    無法達成一致，始無法和解等情，此據三名被告及告訴人代
    理人分別供承在卷，且縱然三名被告尚未賠償告訴人，然告
    訴人亦已向本院提起附帶民事訴訟在案，益徵原審量刑並無
    不當，檢察官循告訴人之請，上訴主張原審量刑過輕，請求
    撤銷改判云云，尚不足採，為無理由，應予駁回。
五、至於告訴人向本院稱三名被告於犯本案後，又另組寰世股份
    有限公司，繼續犯下侵害告訴人權益之犯行，且與本案有裁
    判上一罪關係云云，惟查檢察官並未進一步提出三名被告確
    有繼續侵害告訴人權益犯行及與本案有裁判上一罪關係之證
    據，而告訴人此部份之指訴，並非在檢察官原先起訴範圍內
    ，是本院自無審理之權限，附此敘明。
六、被告犯罪後，刑法第342條第1項背信罪、第320條第1項竊盜
    罪及第317條洩漏業務持有工商秘密罪之法定刑，已因中華
    民國刑法施行法增定第1之1條「中華民國94年1月7日刑法修
    正施行後，刑法分則編所定罰金之貨幣單位為新臺幣。」、
    「94年1月7日刑法修正時，刑法分則編未修正之條文定有罰
    金者，自94年1月7日刑法修正施行後，就其所定數額提高為
    30倍。但72年6月26日至94年1月7日新增或修正之條文，就
    其所定數額提高為3倍。」，另刑法第28條共犯、第56條連
    續犯、第55條牽連犯及第74條緩刑等規定，亦於95年7月1日
    修正生效，足見被告行為後，法律有變更，依修正前刑法第
    2條第1項之規定，以適用裁判時法為原則，如行為時法有利
    於行為人，則例外適用行為時法；依修正後刑法第2條第1項
    規定，以適用行為時法為原則，惟如裁判時法有利於行為人
    ，則例外的適用裁判時法。以往實務見解，認原判決未及比
    較適用新舊法時，上訴後，雖比較結果以舊法有利於行為人
    ，而原判決別無其他撤銷事由，仍應由本院以此為由撤銷改
    判。惟修正後之規定係以適用行為時法為原則，因此原判決
    雖未及比較適用，然上訴本院後，經比較新舊法，行為後之
    法律並非較有利於行為人，仍應適用行為時法，則原判決適
    用行為時法即無不當，自不構成撤銷之事由，附此敘明。
據上論斷，應依刑事訴訟法第373條、第368條，判決如主文。
本案經檢察官吳國南到庭執行職務。
中    華    民    國    95    年    11    月    23    日
                  刑事第十六庭審判長法  官  葉騰瑞
                                    法  官  莊明彰
                                    法  官  黃俊明
以上正本證明與原本無異。
不得上訴。
                                    書記官  廖婷璇
中    華    民    國    95    年    11    月    23    日
附錄：本案論罪科刑法條全文
刑法第342條
為他人處理事務，意圖為自己或第三人不法之利益，或損害本人
之利益，而為違背其任務之行為，致生損害於本人之財產或其他
利益者，處5年以下有期徒刑、拘役或科或併科1千元以下罰金。
前項之未遂犯罰之。
刑法第320條
意圖為自己或第三人不法之所有，而竊取他人之動產者，為竊盜
罪，處5年以下有期徒刑、拘役或5百元以下罰金。
意圖為自己或第三人不法之利益，而竊佔他人之不動產者，依前
項之規定處斷。
前二項之未遂犯罰之。
刑法第317條
依法令或契約有守因業務知悉或持有工商秘密之義務，而無故洩
漏之者，處1年以下有期徒刑、拘役或1千元以下罰金。


司法院資訊處製作；財團法人民間司法改革基金會備份。
